【裁判字號】    89,上易,1310
【裁判日期】    890921
【裁判案由】    詐欺
【裁判全文】
臺灣高等法院高雄分院刑事判決          八十九年度上易字第一三一號
    上  訴  人  臺灣高雄地方法院檢察署檢察官
    被      告  甲○○
    被      告  丙○○
    共      同
    選任辯護人  陳彥勝律師
右上訴人因被告等詐欺案件，不服臺灣高雄地方法院八十八年度易字第五一０四號中
華民國八十九年五月五日第一審判決（起訴案號：臺灣高雄地方法院檢察署八十八年
度偵字第八四七二號），提起上訴，本院判決如左：
      主      文
上訴駁回。
      理      由
一、公訴意旨略以：被告甲○○、丙○○分係歐盈科技股份有限公司之董事長及經理
    ，明知該公司所進口之ＶＡＸ七００─八一０電腦系統及附件，係西元一九九四
    年第四十六週出廠之舊品，竟仍共同意圖為自己不法之所有，向乙○○○顧問股
    份有限公司（下稱雄冠公司）詐稱係最新出廠之新品，致雄冠公司不知有詐，而
    於民國八十六年十月十五日向之購買，總價金為新台幣（下同）三千六百五十萬
    元，雄冠公司並因之簽發四張支票以為支付（已兌領四百六十萬元）。嗣雄冠公
    司查悉上情，始知受騙。案經雄冠公司訴請偵辦，因認被告等有犯刑法第二十八
    條、第三百三十九條第一項之共同詐欺罪嫌。
二、訊據被告等均堅決否認有前開共同詐欺犯行，被告甲○○辯稱：我是歐盈科技公
    司董事長，對於系爭電腦之買賣，我並沒有與買受人接洽，買賣電腦之業務自係
    有公司相關單位員工負責等語。被告丙○○則辯稱：系爭電腦主機板誠如公訴人
    起訴書所載之時間出廠，但該部電腦其餘組裝零件，如中央處理器及其他軟、硬
    體配件則是新品，我並沒有對雄冠公司訛稱系爭電腦交付時全部一切零件均是當
    時最新。而且，告訴人收受該電腦於使用一年半載後提出告訴，當初為何沒有於
    交貨時提出任何意見，被告實在不解，我根本沒有詐騙告訴人等語。
三、公訴人認被告等有犯前開共同詐欺罪嫌，係以告訴人雄冠公司之指訴，證人洪仲
    男之證述及買賣契約書中、統一發票影本為其論據。
四、經查系爭電腦之主機固係西元一九九四年第四十六週出廠，惟該部電腦主機效能
    穩定並無同型機之升級版出廠，新竹科學園區內廠商至今仍普遍使用，而無使用
    效能落後情形，已據證人即康柏電腦公司經理洪仲男於原審供證綦詳。又查被告
    丙○○交付前揭電腦給告訴人公司時，並無虛假變更電腦主機序號之情事，另依
    卷附告訴人公司提出之附買賣條件租賃契約書內容觀之，該契約規範被告交付電
    腦租給告訴人公司，而告訴人公司於未能獲選政府彩券發行廠商資格時，該租賃
    契約失效，告訴人公司並不得請求預為交付之租金，另外，則分別規範告訴人對
    電腦使用注意義務，及被告對提供之電腦須負維修、提供原廠相同品質之零件供
    告訴人使用等約定，該契約內並沒有約定強調告訴人須交付何年份、月份之電腦
    機械供告訴人使用之情形，而事實上，告訴人公司收受前揭電腦有使用一年半載
    之情形，若期間有故障情事，亦係由被告依約負責維修使電腦效能維持原廠相同
    品質之水準供告訴人公司使用。
五、卷附之買賣契約書及統一發票僅能證明告訴人與被告等間有買賣系爭電腦之事實
    ，無法證明被告等有施詐之不法情事。此外，復查無其他確切證據足證被告等有
    共同詐欺犯罪，尚難僅憑告訴人片面之指訴，遽入人罪，應認不能證明被告等犯
    罪，則原審所為被告等無罪之判決，並無不當。公訴人循告訴人之請求提起上訴
    ，仍執被告二人出售與告訴人之電腦係一九九四年第四十六周廠之老舊電腦，老
    機新賣，故隱其舊，更未告知係拼裝電腦，卻以遠高於新品售價，冒充新品原裝
    組件出售，被告等自始蓄意詐欺取財甚明等詞，指摘原判決不當，經核難認有理
    由，應予駁回。
據上論斷，應依刑事訴訟法第三百六十八條，判決如主文。
本案經檢察官羅正平到庭執行職務。
中    華    民    國     八十九     年       九       月     二十一     日
                              臺灣高等法院高雄分院刑事第三庭
                                  審判長法官  莊秋桃
                                        法官  魏式璧
                                        法官  謝宏宗
右正本證明與原本無異。
不得上訴。
                                      書記官  陳靖華
中    華    民    國     八十九     年       九       月    二十二      日
                                                                        Ｆ


司法院資訊處製作；財團法人民間司法改革基金會備份。
